【裁判字號】    91,交易,585
【裁判日期】    920227
【裁判案由】    公共危險等
【裁判全文】
臺灣臺中地方法院刑事判決                        九十一年度交易字第五八五號
    公  訴  人  臺灣臺中地方法院檢察署檢察官
    被      告  乙○○  男  二.
    選任辯護人  陳慶祥律師
右列被告因公共危險等案件，經檢察官提起公訴（九十一年度偵字第一九三六九號）
，本院判決如左：
    主  文
乙○○服用酒類，不能安全駕駛動力交通工具而駕駛，處有期徒刑貳月，如易科罰金
，以佰元折算壹日。緩刑貳年。
被訴過失傷害部分，公訴不受理。
    事  實
一、乙○○於民國九十一年九月三十日下午八時許，在台中市○○○街前飲用生啤酒
    四瓶，酒後已不能安全駕駛動力交通工具，竟仍於同日晚上十一時三十分許，駕
    駛車號ＯＤ─七一七七號自小客車，由台中市往大肚鄉方向沿五權西路行駛，途
    經五權西路與工業二十四路口時，其應注意汽車駕駛人飲用酒類或其他類似物後
    其吐氣所含酒精濃度超過每公升○點二五毫克以上者，不得駕車；又汽車行駛時
    ，駕駛人應注意車前狀況，並隨時採取必要之安全措施，而依當時天候為晴，夜
    間有照明，路面無障礙，視距良好，並無不能注意之情事，竟疏未注意而酒醉駕
    車且未注意車前狀況，採取必要之安全措施，適有甲○○騎乘車牌號碼ＥＺＪ─
    ○九九號輕型機車，由台中市往烏日鄉方向沿工業二十四路行駛，欲左轉五權西
    路時，乙○○仍貿然前行，閃避不及，由正面撞擊輕型機車車身左方，致甲○○
    人車倒地，受有左股骨骨折及左腓脛骨開放性骨折等傷害（過失傷害部分業據告
    訴人甲○○具狀撤回告訴）；經警據報後到現場處理，並對乙○○施以酒精濃度
    測試吐氣測試每公升為０．七三毫克，已超出法定安全標準值，始查獲上情。
二、案經甲○○訴由台中市警察局第六分局報請台灣台中地方法院檢察署偵查起訴。
    理  由
甲、有罪部分：
一、訊據被告乙○○對於在右揭時地酒後騎乘機車並肇致車禍之事實坦承不諱，核與
    被害人甲○○指述情節大致相符，並有診斷證明書一紙、台中縣警察局道路交通
    事故調查報告表、酒測單、刑法第一百八十五條之三案件測試觀察紀錄表各乙紙
    附卷可稽。按服用酒類不能安全駕駛動力交通工具之認定，參考德國、美國之認
    定標準，對於吐氣濃度達每公升０．五五毫克，肇事率為一般正常人之十倍，應
    認為已達不能安全駕駛之標準（法務部八十八年五月十八日八八年度法檢字第一
    六六九號函參照），被告肇事後所測得吐氣酒精濃度每公升高達０．七三毫克，
    已超逾前開不能安全駕駛之標準甚多。被告當時確係處於不能安全駕駛動力交通
    工具之狀態，至為灼然。因而事證明確，被告犯行洵堪認定，應予依法論科。
二、核被告所為，係犯刑法第一百八十五條之三服用酒類致無法安全駕駛動力交通工
    具罪。爰審酌被告酒醉後已不能安全駕駛，仍不顧公眾之安危，貿然駕車，造成
    他人受傷，應予非難；兼衡及被告素行，犯後坦承犯行，復已與被害人達成和解
    （有調解書一紙、撤回告訴狀一紙附卷可參），犯後態度尚佳等一切情狀，從輕
    量處如主文第一項所示之刑，並諭知易科罰金之折算標準。末查被告前未曾受有
    期徒刑以上刑之宣告，有台灣高等法院被告全國前案紀錄表在卷可按，被告坦承
    犯行，深具悔意，其經此教訓，當知警惕而無再犯之虞，本院綜核各情，所宣告
    之刑，認以暫不執行為適當，併予宣告緩刑，以啟自新。
乙、不受理部分：
一、公訴意旨另以：被告乙○○於九十一年九月三十日下午十一時三十分許，酒後駕
    駛車號ＯＤ─七一七七號自小客車，由台中市往大肚鄉方向沿五權西路行駛，途
    經五權西路與工業二十四路口時，其應注意汽車駕駛人飲用酒類或其他類似物後
    其吐氣所含酒精濃度超過每公升○點二五毫克以上者，不得駕車；又汽車行駛時
    ，駕駛人應注意車前狀況，並隨時採取必要之安全措施，而依當時天候為晴，夜
    間有照明，路面無障礙，視距良好，並無不能注意之情事，竟疏未注意而酒醉駕
    車且未注意車前狀況，採取必要之安全措施，適有甲○○騎乘車牌號碼ＥＺＪ─
    ○九九號輕型機車，由台中市往烏日鄉方向沿工業二十四路行駛，欲左轉五權西
    路時，乙○○仍貿然前行，閃避不及，由正面撞擊輕型機車車身左方，致甲○○
    人車倒地，受有左股骨骨折及左腓脛骨開放性骨折等傷害。案經甲○○訴由台中
    市警察局第六分局報告偵辦，因認被告涉有刑法第二百八十四條第一項之過失傷
    害罪嫌。
二、按告訴乃論之罪，告訴人於第一審辯論終結前得撤回其告訴，又告訴經撤回者，
    應諭知不受理之判決，刑事訴訟法第二百三十八條第一項、第三百零三條第三款
    ，分別定有明文。
三、本件被告乙○○經檢察官依刑法第二百八十四條第一項前段之過失傷害罪提起公
    訴，依刑法第二百八十七條前段之規定，須告訴乃論。茲據告訴人甲○○具狀撤
    回其告訴，揆諸首開說明，爰諭知不受理之判決。
據上論斷，應依刑事訴訟法第二百九十九條第一項前段、第三百零三條第三款，刑法
第一百八十五條之三、第四十一條第一項前段、第七十四條第一款，罰金罰鍰提高標
準條例第二條，判決如主文。
中      華      民      國      九十二      年      二    月    廿七    日
                                 臺灣臺中地方法院交通法庭
                                        法  官   王  靜  秋
右正本證明與原本無異。
如不服本判決，應於送達後十日內向本院提出上訴狀（須附繕本），上訴於台灣高等
法院台中分院。
                                        書記官
中      華      民      國      九十二      年      二    月廿七    日
附錄論罪科刑法條
刑法第一百八十五條之三
服用毒品、麻醉藥品、酒類或其他相類之物，不能安全駕駛動力交通工具而駕駛者，
處一年以下有期徒刑、拘役或三萬元以下罰金。


司法院資訊處製作；財團法人民間司法改革基金會備份。
